【裁判字號】    96,訴,1056
【裁判日期】    970819
【裁判案由】    毒品危害防制條例
【裁判全文】
臺灣基隆地方法院刑事判決              96年度訴字第1056號
公  訴  人  臺灣基隆地方法院檢察署檢察官
被      告  丙○○
                    （另案於臺灣臺北監獄臺北分監執行中）
上列被告因違反毒品危害防制條例案件，經檢察官提起公訴（96
年度偵字第4527號、96年度毒偵字第2909號），本院判決如下：
    主  文
丙○○轉讓第一級毒品，累犯，處有期徒刑拾月；又施用第二級
毒品，累犯，處有期徒刑肆月，扣案之吸食器貳具均沒收。應執
行有期徒刑壹年，扣案之吸食器貳具均沒收。
    事  實
一、丙○○前因施用毒品，先後經臺灣板橋地方法院以88年度毒
    聲字第1856號、89年度毒聲字第4231號裁定令入勒戒處所觀
    察、勒戒後，均認無繼續施用毒品之傾向，分別於民國88年
    4月7日、89年7月27日經釋放出所，並由臺灣板橋地方法院
    檢察署檢察官分別以88年度偵字第6877號、89年度毒偵字第
    4828號為不起訴處分確定。又因違反毒品危害防制條例案件
    （轉讓第二級毒品），經同法院於以90年度訴字第89號判決
    判處有期徒刑7月，緩刑5年確定，於95年2月27日經同法院
    以95年撤緩字第1號判決撤銷緩刑確定；復因施用毒品案件
    ，經同法院以94年度易字第1060號判處有期徒刑4月確定，
    上開二罪接續執行，於95年12月5日執行完畢。
二、詎其猶不知悔改，於96年8月24日上午11時許，在基隆市○
    ○區○○路266巷54號乙○○住處，無償轉讓不詳數量之第
    一級毒品海洛因予乙○○施用。復另基於施用第二級毒品安
    非他命之犯意，於96年8月24日晚上8時許，在乙○○上開處
    所，以將安非他命放在玻璃球內加熱產生煙霧吸用之方式，
    施用第二級毒品安非他命1次。案經警於96年8月26日上午8
    時30分，持搜索票在乙○○上開住所執行搜索時，當場扣得
    丙○○所有，供施用第二級毒品安非他命用之吸食器2具，
    及與轉讓第一級毒品海洛因或施用第二級毒品安非他命無涉
    之不明粉末1包（經法務部調查局鑑驗結果未含有法定毒品
    成分）、止血帶1條、分裝袋1只。後經警採集丙○○尿液送
    驗，結果呈第二級毒品安非他命類陽性反應，始查悉上情。
    丙○○於臺灣基隆地方法院檢察署96年度內勤字第5號96年8
    月26日下午偵訊時，在檢察官尚未發覺上開轉讓第一級毒品
    之犯罪前自首，而接受裁判。
三、案經臺北縣政府警察局瑞芳分局報告臺灣基隆地方法院檢察
    署檢察官偵查起訴。
    理  由
一、訊據被告丙○○坦承上開轉讓第一級毒品海洛因予乙○○施
    用，核與證人乙○○於偵查及本院審理時證述：「96年8月
    24日上午11時許，在我基隆市○○路266巷54號住處內，丙
    ○○有拿一些海洛因請我施用。」（見96年度偵字第4527號
    案卷第40頁、本院97年8月5日審判筆錄）等情節相符；而被
    告自白上開施用第二級毒品安非他命部分，經警於查獲後採
    集被告之尿液送台灣檢驗科技股份有限公司以EIA酵素免疫
    分析法初步檢驗，再以氣相層析質譜儀法確認檢驗之結果，
    呈安非他命類陽性反應，有該公司出具之CH／2007／82150
    濫用藥物尿液檢驗報告1份附卷可稽，且有其所有供施用第
    二級毒品安非他命用之吸食器2具扣案可資佐證，被告之自
    白與與事實相符，可以採信。又被告前因施用毒品，先後2
    次觀察、勒戒，均認無繼續施用毒品之傾向，分別於88年4
    月7日、89年7月27日經釋放出所，並由臺灣板橋地方法院檢
    察署檢察官分別以88年度偵字第6877號、89年度毒偵字第48
    28號為不起訴處分確定。又因違反毒品危害防制條例案件，
    經同法院於以90年度訴字第89號判決判處有期徒刑7月，緩
    刑5年確定；復因施用毒品案件，經同法院以94年度易字第
    1060號判處有期徒刑4月確定等情，有上開不起訴書分書、
    判決書、臺灣基隆地方法院檢察署刑案資料查註紀錄表、臺
    灣高等法院被告前案紀錄表附卷足憑。本件事證明確，被告
    轉讓第一級毒品及施用第二級毒品之犯行堪以認定，應依法
    論科。
二、核被告丙○○所為，係違反毒品危害防制條例第8條第1項之
    轉讓第一級毒品罪及同條例第10條第2項之施用第二級毒品
    罪。被告所犯上開2罪，犯意各別，行為殊異，顯係分別犯
    之，應予分論併罰。再被告曾受事實欄所載有期徒刑執行完
    畢之情形，其於5年內故意再犯本件有期徒刑以上之罪，此
    有臺灣高等法院被告前案紀錄表在卷可稽，為累犯，應依刑
    法第47條第1款之規定加重其刑。又被告係偵查中主動向承
    辦檢察官自白有轉讓第一級毒品予乙○○施用之事實，之後
    證人乙○○並在檢察官訪問結證屬實，有臺灣基隆地方法院
    檢察署96年度內勤字第5號96年8月26日下午7時28分、下午7
    時44分訊問筆錄各1份在卷可參，被告對於未發覺之犯罪（
    轉讓第一級毒品罪）自首所接受裁判，應依刑法第62條前段
    之規定減輕其刑，並依規定先加後減之。爰審酌被告係因借
    住在乙○○住處而無償轉讓第一級毒品海洛因予乙○○施用
    1 次，惡性非重，且其曾接受過觀察勒戒（此有台灣高等法
    院被告前案紀錄表1紙在卷可稽），猶犯本件施用毒品之罪
    行、考量其施用毒品期間之久暫及次數、被告坦承犯行等一
    切情狀，分別量處如主文所示之刑，並依刑法第51條第5款
    之規定，定其應執行之刑，以示儆懲。
三、扣案之吸食器2具，為犯罪行為人即被告所有供施用第二級
    毒品安非他命所用之物，應依刑法第38條笫1項第2款之規定
    沒收。其餘扣案之不明粉末1包（經法務部調查局鑑驗結果
    未含有法定毒品成分，有96年10月2日調科壹字第096230707
    00號鑑定書在卷可考），非屬查獲之毒品；而止血帶1條、
    分裝袋1只，雖係被告所有，然與轉讓第一級毒品海洛因或
    施用第二級毒品安非他命無涉，均不予宣告沒收。
據上論斷，應依刑事訴訟法第299條第1項前段，毒品危害防制條
例第8條第1項、第10條第2項、第23條第2項，刑法第11條前段、
第47條第1項、第62條前段、第51條第5款、第38條笫1項第2款，
判決如主文。
本案經檢察官甲○○到庭執行職務。
中    華    民    國    97    年    8    月    19   日
                  刑事第四庭審判長法  官    齊  潔
                                  法  官    王慧惠
                                  法  官    何怡穎
以上正本證明與原本無異。
如不服本判決應於收受本判決後10日內向本院提出上訴書狀，其
未敘述上訴理由者，並得於提起上訴後10日內向本院補提理由書
狀（均須按他造當事人之人數附繕本）「切勿逕送上級法院」。
中    華    民    國    97    年    8    月    19   日
                                  書記官    鄭梅君
附錄所犯法條：
毒品危害防制條例第8條第1項
    轉讓第一級毒品者，處1年以上7年以下有期徒刑，得併科新
    臺幣1百萬元以下罰金。
毒品危害防制條例第10條第2項
    施用第二級毒品者，處3年以下有期徒刑。


司法院資訊處製作；財團法人民間司法改革基金會備份。
